# 资产支出是收付实现制观念指导下的判别标准吗

提问人：EdwardGrieg 时间：2015-05-21 14:07:48
我对于资产支出不包含不带息债务的规定很不理解，除非资产支出是收付实现制下的概念。 倘使如此的话，那么带息负债中谁是资产支付呢，本金还是已经支付的利息？ 当资产支出是非现金资产的转移时，资产支出究竟是非现金资产加上与之相关的进项税额还是销项税额，（假设进项税额已经支付而销项税额尚未支付）？ 大神召唤术 @chenyiwei

回答人：chenyiwei
以不带息债务（如应付款项）形式发生资产支出时，在实际支付现金之前，既没有支付现金也没有发生借款费用，所以这部分支出不作为计算资本化利息的基数。 带息负债构成资产支出的，应按其本金纳入资产支出的计算。中国准则下目前还不允许将前期已资本化的借款费用作为后期计算资本化借款费用的基数。 可抵扣的增值税额本身不构成资产成本的组成部分，所以资产支出的计算应当是以不含税金额为基础的。